臺灣士林地方法院民事判決
                                      109年度訴字第592號
原      告  張育彰  
            黃國金  
            洪碧珠  
            吳瑞智  
            陳梅子  
            黃文河  
            張能景  
            張乃月  
            謝味珍  
共      同
訴訟代理人  陳明良律師
被      告  坤福營造股份有限公司
法定代理人  張淑芬  
訴訟代理人  凃榆政律師
            黃聖棻律師
上列當事人間請求侵權行為損害賠償事件，本院於民國110年10
月19日言詞辯論終結，判決如下：
    主      文
被告應給付如附表三「所有權人」欄所示原告如附表三「被告應
賠償金額」欄所示金額，及均自民國一百零九年四月二十四日起
至清償日止，按年息百分之五計算之利息。
原告其餘之訴駁回。
訴訟費用由被告負擔百分之十三，餘由原告負擔。
本判決主文第一項部分得假執行，但被告如以如附表三「免假執
行金額」欄所示金額，分別為如附表三「所有權人」欄所示原告
預供擔保，得免為假執行。
原告其餘假執行之聲請駁回。
    事實及理由
一、原告主張：如附表一「所有權人」欄編號1至8所示原告（下
    合稱張育彰等8人）為如附表一編號1至8所示房屋（門牌號
    碼如附表「受損房屋地址」欄所示，下以各所有權人姓名之
    房屋稱之，並合稱系爭8棟房屋）之所有權人、原告謝味珍
    （下與張育彰等8人合稱原告）為如附表一編號9所示房屋（
    下稱謝味珍房屋，並與系爭8棟房屋合稱系爭房屋）之所有
    權人，系爭8棟房屋坐落臺北市○○區○○段0○段0000地號土地
    （下稱系爭15-3地號土地）上，謝味珍房屋則坐落同小段18
    -1地號土地（下稱系爭18-1地號土地）上。被告前承攬在同
    小段18地號土地（下稱系爭土地）上興建地上15層地下2層
    之集合式住宅新建工程（下稱系爭工程），因未施作相關保
    護措施，致系爭8棟房屋受有如附表一、二編號1至8「受害
    位置及受損情形」欄所示損害（下合稱系爭8棟房屋之損害
    ），及謝味珍房屋受有如附表一、二編號9「受害位置及受
    損情形」欄所示損害（下稱謝味珍房屋之損害，並與系爭8
    棟房屋之損害合稱系爭損害），被告已違反建築法第69條、
    民法第794條規定，爰依民法第184條第2項、第191條之3規
    定，擇一請求被告給付張育彰新臺幣（下同）11萬5,882元
    、黃國金9萬9,598元、洪碧珠6萬6,300元、吳瑞智8萬5,008
    元、陳梅子8萬8,975元、黃文河5萬9,139元、張能景5萬211
    元、張乃月2萬2,648元、謝味珍63萬2,040元等語。並聲明
    ：㈠、被告應分別給付張育彰11萬5,882元、黃國金9萬9,598
    元、洪碧珠6萬6,300元、吳瑞智8萬5,008元、陳梅子8萬8,9
    75元、黃文河5萬9,139元、張能景5萬211元、張乃月2萬2,6
    48元、謝味珍63萬2,040元，及均自起訴狀繕本送達翌日起
    至清償日止，按週年利率百分之5計算之利息；㈡、願供擔保
    請准宣告假執行。
二、被告則以：系爭房屋原本即有氯離子含量過高（即俗稱海砂
    屋）及傾斜率過大之情形，系爭損害並非系爭工程所致，伊
    就系爭工程之施作並無過失，縱有過失，原告就系爭損害之
    發生亦與有過失。另原告應先請求回復原狀，不得逕請求金
    額賠償等語，資為抗辯。並聲明：㈠、原告之訴及假執行之
    聲請均駁回；㈡、如受不利判決，願供擔保請准宣告免為假
    執行。
三、兩造所不爭執之事項：
㈠、被告承攬系爭工程（建造執照號碼：103建字第0288號），系
    爭工程於民國104年10月18日開工，於109年4月24日經臺北
    市政府核發109使字第0074號使用執照。
㈡、系爭8棟房屋均坐落系爭15-3地號土地上，該8棟房屋係同時
    興建起造，均係72年11月3日建築完成，使用執照為72使149
    3號；謝味珍房屋坐落系爭18-1地號土地上。
㈢、被告在系爭工程開工前，曾於104年11月間囑託臺北市土木技
    師公會進行施工前鄰房現況鑑定(下稱系爭施工前鑑定)，系
    爭房屋中僅有謝味珍房屋屬系爭施工前鑑定之鑑定標的，該
    屋施工前之狀況如本院卷二第295至304頁所示。
㈣、系爭8棟房屋於107年間，存有如附表一、二編號1至8所示之
    系爭8棟房屋之損害；謝味珍房屋於109年間，存有如附表一
    、二編號9所示謝味珍房屋之損害。
四、本院得心證之理由：
㈠、按經營一定事業或從事其他工作或活動之人，其工作或活動
    之性質或其使用之工具或方法有生損害於他人之危險者，對
    他人之損害應負賠償責任。但損害非由於其工作或活動或其
    使用之工具或方法所致，或於防止損害之發生已盡相當之注
    意者，不在此限，民法第191條之3定有明文。揆其立法理由
    謂：「近代企業發達，科技進步，人類工作或活動之方式及
    其使用之工具與方法日新月異，伴隨繁榮而產生危險性，而
    須由被害人證明經營一定事業或從事其他工作或活動之人有
    過失，被害人將難獲得賠償機會，實為社會不公平現象。且
    鑑於：(一)從事危險事業或活動者製造危險來源、(二)僅從
    事危險業或活動者於某種程度控制危險、(三)從事危險事業
    或活動者因危險事業或活動而獲取利益，就此危險所生之損
    害負賠償之責，係符合公平正義之要求。為使被害人獲得周
    密之保護，凡經營一定事業或從事其他工作或活動之人，對
    於因其工作或活動之性質或其他使用之工具或方法有生損害
    於他人之危險（例如工廠排放廢水或廢氣，筒裝瓦斯廠裝填
    瓦斯、爆竹廠製造爆竹、舉行賽車活動、使用炸藥開礦、開
    山或燃放焰火），對於他人之損害，應負損害賠償責任」。
    經查，系爭工程固為被告所承攬（見不爭執事項㈠），惟建
    築行為並非從事危險事業或活動者製造危險來源，亦非因危
    險事業或活動而獲取利益，核與民法第191條之3立法理由所
    例示之工廠排放廢水或廢氣、桶裝瓦斯場填裝瓦斯、爆竹場
    製造爆竹、舉行賽車活動、使用炸藥開礦、開山或燃放焰火
    等性質不符，是原告主張本件有民法第191條之3規定之適用
    云云，洵非可採。
㈡、按違反保護他人之法律，致生損害於他人者，負損害賠償責
    任；但能證明其行為無過失者，不在此限，民法第184條第2
    項亦有明文。又按建築法第69條「建築物在施工中，鄰接其
    他建築物施行挖土工程時，對該鄰接建築物應視需要作防護
    其傾斜或倒壞之措施」，及建築技術規則建築構造編第62條
    「基礎設計時，須先查明其鄰近建築物之基礎或地下建築物
    及設施之位置及構造情形，以為設計防護設施之依據，前項
    開挖防護設施，應依本章第六節及建築設計施工編有關挖土
    安全措施之規定，妥為設計施工，防止鄰地之沈落、側移、
    崩塌及鄰房之損壞」之規定，均屬防止危害他人權益或禁止
    侵害他人權益為目的之保護他人之法律（最高法院99年度台
    上字第1482號判決意旨參照）。經查，被告為系爭工程之承
    攬人，系爭8棟房屋於107年間，存有如附表一、二編號1至8
    所示之系爭8棟房屋之損害；謝味珍房屋於109年間，存有如
    附表一、二編號9所示謝味珍房屋之損害等情，為兩造所不
    爭執（見不爭執事項㈠、㈣），又本件經本院囑託社團法人臺
    灣省土木技師公會（下稱臺灣省土木技師公會）鑑定，其鑑
    定結果略以：系爭房屋受有系爭損害之原因包括：⑴施工前
    房屋傾斜率過大、⑵高氯離子混凝土建築物、⑶系爭工程開挖
    施工影響等語，有該會110年8月20日（110）省土技字第441
    7號函檢附之鑑定報告書（下稱系爭鑑定報告）可稽（見系
    爭鑑定報告第17頁），是原告主張系爭損害為系爭工程所致
    等語，即非無稽。而系爭鑑定報告係臺灣省土木技師公會基
    於專業立場，依憑卷內所附之合理客觀資料所作成，堪認系
    爭鑑定報告之結果，應屬可採，被告空言指摘系爭鑑定報告
    關於系爭損害受系爭工程開挖影響之認定不可採信，尚非足
    採。至被告固提出台北市土木技師公會107年5月8日鑑定報
    告書（下稱系爭台北市土木技師公會鑑定報告）以證明系爭
    損害並非系爭工程所致云云，而系爭台北市土木技師公會鑑
    定報告固載有「本案鑑定標的經鑑定結果認定，旨揭受損疑
    義非屬施工所致，鑑定標的物除康樂街136巷18弄31~37號建
    築物外，餘疑似有混凝土氯離子含量過高之情形」等語（見
    本院卷二第32頁），惟該鑑定報告之鑑定標的物未涵蓋附表
    一、二編號7至9所示房屋，且除附表一、二編號2、3所示房
    屋完成鑑定勘驗外，其餘住戶均拒絕或未配合鑑定等情，有
    該鑑定報告可考（見本院卷二第23、25頁），足見上開鑑定
    報告非但未針對系爭房屋全部範圍進行鑑定，亦未實地會勘
    全部房屋，鑑定程序顯有欠缺，尚難資為有利於被告認定之
    證據。又被告並未就系爭房屋施作相關保護措施，亦經臺灣
    省土木技師公會鑑定明確（見系爭鑑定報告第17頁），此外
    ，被告並未舉證證明其行為並無過失，則原告依民法第184
    條第2項規定，請求被告負損害賠償責任，即非無據。
㈢、按負損害賠償責任者，除法律另有規定或契約另有訂定外，
    應回復他方損害發生前之原狀；第1項情形，債權人得請求
    支付回復原狀所必要之費用，以代回復原狀；不能回復原狀
    或回復顯有重大困難者，應以金錢賠償其損害；損害賠償，
    除法律另有規定或契約另有訂定外，應以填補債權人所受損
    害及所失利益為限，民法第213條第1項、第3項、第215條、
    第216條第1項定有明文。又損害賠償之目的在於填補所生之
    損害，其應回復者，係損害事故發生前之應有狀態，自應將
    事故發生後之變動狀況悉數考量在內。故於物被毀損時，被
    害人除得請求修補或賠償修復費用，以填補技術性貶值之損
    失而回復物之物理性原狀外，就其物因毀損所減少之交易價
    值，亦得請求賠償，以填補交易性貶值之損失而回復物之價
    值性原狀（最高法院93年度台上字第381號判決意旨參照）
    。茲就原告得請求之項目及金額，分述如下：
  ⒈系爭房屋（含公梯損害）修復費用部分：
　　系爭房屋所受系爭損害之修復費用如附表三「房屋部分修復
    費用」、「公梯部分修復費用」欄所示，有系爭鑑定報告足
    參（見系爭鑑定報告第11、12頁），是原告請求被告賠償上
    開回復原狀之修復費用，即非無據。至被告抗辯原告應先請
    求回復原狀，不得逕請求金額賠償云云，顯與民法第213條
    第3項規定不符，尚難憑採。
　⒉系爭房屋價值減損部分：
　　兩造均同意系爭房屋因系爭損害所受交易價值減損以「非工
    程性補償費用」金額作為計算基準（見本院卷三第176頁）
    ，本院自應受兩造之訴訟上契約拘束。又系爭房屋因系爭損
    害產生之「非工程性補償費用」如附表三「非工程性補償費
    用」欄所示，有系爭鑑定報告可考（見系爭鑑定報告第11、
    12、16頁），是原告請求被告賠償前揭交易價值減損，亦屬
    有據。
㈣、按損害之發生或擴大，被害人與有過失者，法院得減輕賠償
    金額或免除之，民法第217條第1項定有明文。所謂與有過失
    ，係指被害人之行為助成損害之發生或擴大，就結果之發生
    為共同原因之一，行為與結果有相當因果關係而言。法院對
    於酌減賠償金額若干抑或完全免除，應斟酌雙方原因力之強
    弱與過失之輕重以定之（最高法院95年度台上字第2463號判
    決意旨參照）。經查：
  ⒈系爭房屋受有系爭損害之原因包括⑴施工前房屋傾斜率過大、
    ⑵高氯離子混凝土建築物、⑶系爭工程開挖施工影響，已如前
    述，可知系爭房屋施工前房屋傾斜率過大及屬高氯離子混凝
    土建築物同屬系爭損害發生之原因，益徵原告未盡維護系爭
    房屋之義務，則被告抗辯原告就系爭損害之發生亦有過失等
    語，即非無據。
  ⒉又系爭房屋雖受有系爭損害，惟因損害並非單一因素造成，
    其損害之成因經臺灣省土木技師公會鑑定結果：⑴施工前房
    屋傾斜率過大：依臺北市土木技師公會施工前鄰房現況鑑定
    報告書之標的物傾斜側線之觀測結果過大，諸如：V6＝1/119
    、V8＝1/132、V12＝1/144等房屋傾斜率均超過1/150，按Bjer
    rum（1963）建議的變形角與建築物損壞程度關係，當傾斜
    率超過1/150時，其隔間牆及磚牆已產生相當多的裂縫且建
    築物亦發生結構性損壞。是以，雖無鑑定標的物康樂街136
    巷15弄2號~136巷23號之現況鑑定資料可供比對，但由鑑定
    標的物施工前傾斜率推論，在系爭工程施工前其隔間牆（或
    磚牆）應有相當多的裂縫及建築物產生結構性損壞之狀況。
    ⑵高氯離子混凝土建築物：系爭房屋屬於高氯離子混凝土建
    築物（即俗稱海砂屋），由於高氯離子混凝土建物之破壞機
    制，係鋼筋體積膨脹擠壓造成混凝土開裂、構件發生裂縫、
    混凝土保護層剝落、鋼筋裸露腐蝕及握裹力喪失等損害，且
    其損害會隨時間持續劣化。⑶系爭工程開挖施工影響：依基
    礎開挖之監測系統觀測結果顯示，檔土排樁傾斜管最大位移
    量1.412cm、道路沉陷量約在0.75cm內、建物傾斜計最大傾
    斜量1/847均未達管理值，再加上新建工程施工後本次複測
    之鑑定標的物房屋傾斜增量約介於1/11863~1/2159。據此研
    判，系爭工程基礎開挖與施工對周圍鄰房之影響性不大，系
    爭工程開挖施工對系爭8棟房屋之損害、謝味珍房屋之損害
    影響責任比例依序為10％、30％等語，有系爭鑑定報告可佐（
    見系爭鑑定報告第6、8、9、11、12、17頁），本院審酌系
    爭房屋受有系爭損害之原因、原因力之強弱、兩造過失之程
    度，認為張育彰等8人就系爭8棟房屋之損害應各負90％之過
    失責任，被告應負10％之過失責任，謝味珍就謝味珍房屋之
    損害應負70％之過失責任，被告應負30％之過失責任，則張育
    彰等8人、謝味珍因其等過失應自行承擔之損害金額如附表
    三「原告應承擔金額」欄所示，即應自其等得請求被告賠償
    金額內扣除，經扣除後，被告對原告應負賠償責任之金額如
    附表三「被告應賠償金額」欄所示。
  ⒊又系爭工程乃造成系爭損害之原因之一，已如前述，原告以
    被告無法證明系爭損害於系爭工程施工前已存在為由，主張
    應由被告負全部賠償責任云云，顯混淆「因果關係」及「與
    有過失」之要件，其此部分主張，尚難憑採。另系爭鑑定報
    告已詳述系爭損害之發生原因如前，並佐以系爭房屋之傾斜
    率與氯離子含量測試、系爭工程基礎開挖之監測系統觀測結
    果等相關客觀數據，其鑑定結果應屬可採，原告空言主張系
    爭鑑定報告關於被告應就系爭損害負責之比例過低云云，亦
    非可取。
㈤、按給付無確定期限者，債務人於債權人得請求給付時，經其
    催告而未為給付，自受催告時起，負遲延責任，經債權人依
    督促程序送達支付命令者，與催告有同一之效力；遲延之債
    務，以支付金錢為標的者，債權人得請求依法定利率計算之
    遲延利息；應付利息之債務，其利率未經約定，亦無法律可
    據者，週年利率為百分之五，同法第229條第2項、第233條
    第1項前段、第203條分別定有明文。查本件起訴狀繕本於10
    9年4月23日送達被告，有本院送達證書可考（見本院卷一第
    500頁），是原告就上開所得請求之金額，併請求自同年月2
    4日起至清償日止，按年息百分之5計算之利息，亦屬有據。
五、綜上所述，原告依民法第184條第2項規定，請求被告給付原
    告如附表三「被告應賠償金額」欄所示金額，及均自109年4
    月24日起至清償日止，按年息百分之5計算之利息，為有理
    由，應予准許，逾此範圍之請求，則無理由，應予駁回。
六、本判決原告勝訴部分所命給付之金額未逾50萬元，爰依民事
    訴訟法第389條第1項第5款規定，依職權宣告得為假執行，
    另被告陳明願供擔保請准宣告免為假執行，於法並無不合，
    爰酌定相當金額併宣告之。至原告敗訴部分，其假執行之聲
    請即失所依附，應併予駁回。
七、本件事證已臻明確，兩造其餘攻擊或防禦方法及證據，經本
    院審酌後，核與本件之結論，不生影響，爰不逐一論述，附
    此敘明。
八、訴訟費用負擔之依據：民事訴訟法第79條、第85條第1項本
    文。
中    華    民    國   110    年    11    月    30   日
                  民事第一庭  法  官  黃筠雅
以上正本係照原本作成。
如對本判決上訴，應於判決送達後20日內向本院提出上訴狀，若
委任律師提起上訴者，應一併繳納上訴審裁判費，否則本院得不
命補正逕行駁回上訴。
中　　華　　民　　國　　110 　年　　12　　月　　3 　　日
                              書記官  陳芝箖
附表一　　　　　　　　　　　　　　
編號 所有權人 受損房屋地址 受害位置及受損情形  1 張育彰 臺北市○○區○○街000巷00弄0號2樓 如財團法人新北市土木技師公會107年10月24日鑑定報告書（下稱107年鑑定報告）第9-2頁損害位置示意圖（編號1至5）、第9-3、4頁「圖說」、「受損狀況及受損面積」、第9-5至7頁各編號照片所示  2 黃國金 臺北市○○區○○街000巷00號1樓 如107年鑑定報告第9-48頁損害位置示意圖（編號1至7）、第9-49、50頁「圖說」、「受損狀況及受損面積」、第9-51至54頁各編號照片所示  3 洪碧珠 臺北市○○區○○街000巷00號4樓 如107年鑑定報告第9-55頁損害位置示意圖（編號1至3）、第9-56頁「圖說」、「受損狀況及受損面積」、第9-57、58頁各編號照片所示  4 吳瑞智 臺北市○○區○○街000巷00號2樓 如107年鑑定報告第9-59頁損害位置示意圖（編號1至9）、第9-60至62頁「圖說」、「受損狀況及受損面積」、第9-63至67頁各編號照片所示  5 陳梅子 臺北市○○區○○街000巷00號4樓 如107年鑑定報告第9-68頁損害位置示意圖（編號1至7）、第9-69、70頁「圖說」、「受損狀況及受損面積」、第9-71至74頁各編號照片所示  6 黃文河 臺北市○○區○○街000巷00號1樓 如107年鑑定報告第9-113頁損害位置示意圖（編號1至9）、第9-114至116頁「圖說」、「受損狀況及受損面積」、第9-117至121頁各編號照片所示  7 張能景 臺北市○○區○○街000巷00號2樓 如107年鑑定報告第9-122頁損害位置示意圖（編號1至2）、第9-123頁「圖說」、「受損狀況及受損面積」、第9-124、125頁各編號照片所示  8 張乃月 臺北市○○區○○街000巷00號2樓 如107年鑑定報告第9-126頁損害位置示意圖（編號1至3）、第9-127頁「圖說」、「受損狀況及受損面積」、第9-128、129頁各編號照片所示  9 謝味珍 臺北市○○區○○街00巷00弄00號1樓 如余烈土木技師事務所109年5月18日鑑定報告書（下稱109年鑑定報告）第9-18頁損害位置示意圖（編號1至15）、第9-19至21頁「圖說」、「受損狀況及受損面積」、第9-22至36頁各編號照片所示 
附表二
編號 所有權人 受損房屋地址 受害位置及受損情形  1 張育彰 臺北市○○區○○街000巷00弄0號2樓（2、4號公梯部分） 如107年鑑定報告第9-8、9頁損害位置示意圖（編號1至51）、第9-10至20頁「圖說」、「受損狀況及受損面積」、第9-21至47頁各編號照片所示  2 黃國金 臺北市○○區○○街000巷00號1樓（17、19號公梯部分） 如107年鑑定報告第9-75、76頁損害位置示意圖（編號1至48）、第9-77至86頁「圖說」、「受損狀況及受損面積」、第9-88至112頁各編號照片所示  3 洪碧珠 臺北市○○區○○街000巷00號4樓（17、19號公梯部分） 如107年鑑定報告第9-75、76頁損害位置示意圖（編號1至48）、第9-77至86頁「圖說」、「受損狀況及受損面積」、第9-88至112頁各編號照片所示  4 吳瑞智 臺北市○○區○○街000巷00號2樓（17、19號公梯部分） 如107年鑑定報告第9-75、76頁損害位置示意圖（編號1至48）、第9-77至86頁「圖說」、「受損狀況及受損面積」、第9-88至112頁各編號照片所示  5 陳梅子 臺北市○○區○○街000巷00號4樓（17、19號公梯部分） 如107年鑑定報告第9-75、76頁損害位置示意圖（編號1至48）、第9-77至86頁「圖說」、「受損狀況及受損面積」、第9-88至112頁各編號照片所示  6 黃文河 臺北市○○區○○街000巷00號1樓（21、23號公梯部分） 如107年鑑定報告第9-130、131頁損害位置示意圖（編號1至41）、第9-132至140頁「圖說」、「受損狀況及受損面積」、第9-141至161頁各編號照片所示  7 張能景 臺北市○○區○○街000巷00號2樓（21、23號公梯部分） 如107年鑑定報告第9-130、131頁損害位置示意圖（編號1至41）、第9-132至140頁「圖說」、「受損狀況及受損面積」、第9-141至161頁各編號照片所示  8 張乃月 臺北市○○區○○街000巷00號2樓（21、23號公梯部分） 如107年鑑定報告第9-130、131頁損害位置示意圖（編號1至41）、第9-132至140頁「圖說」、「受損狀況及受損面積」、第9-141至161頁各編號照片所示  9 謝味珍 臺北市○○區○○街00巷00弄00號1樓（93、95號公梯部分） 如109年鑑定報告第9-37頁損害位置示意圖（編號1至33）、第9-38至44頁「圖說」、「受損狀況及受損面積」、第9-45至64頁各編號照片所示 
附表三（單位：新臺幣）
編號 所有權人 受損房屋地址 房屋部分修復費用 公梯部分修復費用 非工程性補償費用 原告應承擔金額 （元以下四捨五入） 被告應賠償金額 （元以下四捨五入） 免假執行金額  1 張育彰 臺北市○○區○○街000巷00弄0號2樓 8萬7,569元 1萬8,717元 9,491元 10萬4,199元 1萬1,578元 1萬1,578元  2 黃國金 臺北市○○區○○街000巷00號1樓 7萬2,879元 1萬5,965元 1萬637元 8萬9,533元 9,948元 9,948元  3 洪碧珠 臺北市○○區○○街000巷00號4樓 3萬9,581元 1萬5,965元 1萬637元 5萬9,565元 6,618元 6,618元  4 吳瑞智 臺北市○○區○○街000巷00號2樓 5萬8,341元 1萬5,965元 1萬585元 7萬6,402元 8,489元 8,489元  5 陳梅子 臺北市○○區○○街000巷00號4樓 6萬2,308元 1萬5,965元 1萬585元 7萬9,972元 8,886元 8,886元  6 黃文河 臺北市○○區○○街000巷00號1樓 3萬6,491元 1萬1,946元 1萬585元 5萬3,120元 5,902元 5,902元  7 張能景 臺北市○○區○○街000巷00號2樓 2萬7,563元 1萬1,946元 1萬585元 4萬5,085元 5,009元 5,009元  8 張乃月 臺北市○○區○○街000巷00號2樓 0元 1萬1,946元 1萬585元 2萬278元 2,253元 2,253元  9 謝味珍 臺北市○○區○○街00巷00弄00號1樓 9萬4,589元 7,410元 0元 7萬1,399元 3萬600元 3萬600元